# 请教陈老师，长期待摊费用和摊余成本的问题

提问人：心海拂清风 时间：2014-04-11 13:29:30
请教几个问题 1 待摊费用这个科目由于不符合资产的定义被取消了，实物中还有企业用，这个是否合法？ 2 既然待摊费用被取消，长期待摊费用为何未取消呢，这个也属于资产，它和固定资产等其他资产的区别在哪里？有时候感觉计入资产成本，有时候计入长期待摊费用，不好区分，谢谢！ 3 摊余成本除了按照准则的定义，那样计算之外，是否可以理解为未来现金流量的现值？摊余成本和历史成本的区别是什么呢？摊余成本的本质是什么呢？ 4 可供出售金融资产和交易性金融资产最终分别把资本公积和公允价值变动损益重分类为投资收益了，这个是把浮动的盈亏转为真正的收益！ 10 版讲解里面说以公允价值计量的投资性房地产，最后把资本公积转入了其他业务成本了，这个道理是一样的，但是为何计入其他业务成本呢？我感觉投资收益和其他业务收入也可以吧？谢谢陈老师的耐心解答！
该贴已经同步到 心海拂清风的微博

回答人：chenyiwei
1 、企业在会计科目设置方面可以有一定的自主权。但必须保证报表列报的内容和格式符合准则规定。因此“待摊费用”作为一个会计科目继续使用并无不可。其余额通常并入“预付款项”或“其他流动资产”项目列报。 2 、这是在一定程度上向习惯妥协的结果，实际上“长期待摊费用”要取消完全是可以的，可以根据不同的核算内容并入“固定资产”、“其他非流动资产”等项目中去。 3 、可以理解为未来确定金额、时间的现金流量的现值，但折现率是最初的实际利率而不是当前的市场利率，因此和公允价值仍存在差异。 4 、因为投资性房地产出售在目前的准则中是通过“其他业务收入”和“其他业务成本”科目核算的。以前的讲解是转入其他业务收入，但这样做导致的问题是其他业务收入、成本同时虚增，现在冲减其他业务成本的做法可以使其他业务成本还原到最初取得成本，比较合理。